【裁判字號】    92,訴緝,115
【裁判日期】    921111
【裁判案由】    竊盜
【裁判全文】
臺灣桃園地方法院刑事判決                        九十二年度訴緝字第一一五號
    公  訴  人  臺灣桃園地方法院檢察署檢察官
    被      告  丙○○
右列被告因竊盜等案件，經檢察官提起公訴（九十一年度偵字第一六０三八、一六０
四九號），本院判決如左︰
    主  文
丙○○共同竊盜，累犯，處罰金壹仟元，如易服勞役，以佰元折算壹日。又意圖為
自己不法之所有，而搶奪他人之動產，累犯，處有期徒刑捌月。扣案之口罩壹個沒收
。
    事  實
一、丙○○前於民國八十九年間因違反毒品危害防制條例案件，經本院判處有期徒刑
    四月，於九十年九月十九日易科罰金執行完畢，猶不知悔改，復與簡士軒（業經
    本院另案審結）於九十一年八月三十日晚間九時許，乘坐簡士軒騎乘之機車，至
    桃園縣桃園市○○路、武昌街口，因見丁○○所有停放該處之ＧＮＫ－八二九號
    機車上懸掛黑色半罩式安全帽一頂，認有機可乘，二人乃共同基於竊盜之犯意聯
    絡，由丙○○下車前去竊取該頂安全帽，適為執行巡邏勤務行經該處之員警陳泰
    銘當場查覺而逮獲丙○○、簡士軒。
二、丙○○另基於意圖為自己不法所有之犯意，騎乘其向不知情之姨丈乙○○借得車
    牌號碼ＲＷＯ－六八六號輕型機車，並以口罩遮住該機車車牌，於九十一年九月
    七日上午，至桃園縣桃園市○○○街附近尋找作案目標，迨同日上午十時四十分
    許，行經該市○○○街、埔新路口，見甲○○獨自騎乘腳踏車行經該處，乃以口
    罩遮住該機車車牌，並自後尾隨，嗣將機車挨近甲○○騎乘腳踏車，趁甲○○不
    及防備之際，下手搶奪甲○○所有放置在其腳踏車前方置物籃內之皮包（內有新
    台幣一千七百七十二元、鑰匙一串）後迅速逃逸，因甲○○大聲呼救，丙○○一
    時緊張跌倒後棄車逃路，經附近民眾協助報案，始經員警吳國賓及民眾合力在該
    市○○路菜市場附近逮捕丙○○到案，並扣得丙○○所有用來開啟前開乙○○
    所有機車之鑰匙一支、及口罩一個。
三、案經桃園縣政府警察局桃園分局報告台灣桃園地方法院檢察署檢察官偵查起訴。
    理  由
一、訊據被告丙○○對其於右開時、地，搶奪甲○○所有財物之事實坦承不諱（見本
    院九十一年十月十六日訊問筆錄、九十二年十月二十八日審判筆錄），惟矢口否
    認右開竊盜犯行，辯稱：伊與簡士軒將車停放在被害人機車旁邊，伊要去騎時，
    就發現安全帽不見了，簡士軒說隔壁機車的安全帽很像是他的，伊就拿給他看，
    結果簡士軒說不是，伊就把安全帽放回去，警察就來了，伊並非要竊取安全帽云
    云。經查，被告搶奪被害人甲○○財物部分，業據被告自承不諱，核與被害人甲○○於警訊時指訴之情節相符，並經證人乙○○及目擊證人莊育達、員警吳志昌
    、吳國賓分別於警訊及本院審理時證述明確，復有贓物認領保管條二紙、現場查
    獲照片七幀附卷可稽，堪認被告就其犯搶奪犯行之自白與事實相符，胥值採信。
    又被告與簡士軒共同竊取被害人丁○○所有安全帽犯行部分，業據同案被告簡士
    軒於本院審理時供證屬實（見本院九十二年十月十四日審判筆錄），核與被害人
    丁○○於警訊時指訴之情節相符，並經證人即查獲員警陳泰銘於本院審理時證稱
    ：「當時我一人巡邏經過桃園市○○路、武昌街口，發現簡士軒騎車戴安全帽載
    丙○○，但是蘇沒有戴安全帽，他們把機車停在路口，丙○○就下車拿被害人的
    安全帽，他戴著就上車，我是從頭到尾都有看到，他們要離去的，我就把他們攔
    下來」、「被害人的機車停放在路口，安全帽掛在機車後視鏡的上面，距丙○○
    停下來的機車有五、六步閥之遠，中間有停放幾部其他的機車，但是那些機車上
    都沒有放安全帽」等語明確（見本院九十二年八月十五日訊問筆錄），復有丁○○出具之贓物認領保管單一紙在卷可稽，堪認被告與簡士軒共同竊取被害人丁○○所有之安全帽等情屬實，被告前開所辯，核屬卸責之詞，不足採信。綜述，本
    件事證明確，被告犯行已堪認定，應依法論科。
二、核被告丙○○所為，係犯刑法第三百二十條第一項之竊盜罪及同法第三百二十五
    條第一項之搶奪罪。被告與簡士軒就上揭竊盜犯行間，有犯意聯絡及行為分擔，
    為共同正犯。所犯上開二罪，犯意各別，行為互殊，應分論併罰。查被告丙○○
    有如事實欄所載之犯罪科刑與執行情形，有卷附台灣高等法院被告全國前案紀錄
    表可按，其受有期徒刑之執行完畢後，五年以內再犯有期徒刑以上之罪，為累犯
    ，依法加重其刑。爰審酌被告與簡士軒共同竊取他人之安全帽、及自行搶奪他人
    財物，危害社會治安及並侵害他人財產安全，及其犯罪之動機、目的、手段，犯
    後坦承部分犯行，態度尚佳等一切情狀，分別量處如主文所示之刑，罰金部分並
    諭知易服勞役之折算標準。扣案之口罩一個，為供被告犯本件搶奪犯行所用之物
    且為被告所有，業據被告於偵查中供陳甚明，應依刑法第三十八條第一項第二款
    規定宣告沒收。至扣案之機車鑰匙一支，雖為被告所有，惟非直接供本件被告所
    犯搶奪所用之物，不得宣告沒收。
三、查被告丙○○現因另犯搶奪案件，經台灣桃園地方法院檢察署檢察官偵查中，惟
    該案所涉之搶奪時間係自九十二年八月二十二日起至同年九月十日止，有全國刑
    案資料查註表、犯罪事實一覽表各一份附卷可參，與本件所犯搶奪案件時間係九
    十一年九月七日相距約一年，是前開偵查案件之搶奪罪與本案犯行，難謂有何概
    括犯意，自非本件起訴或確定判決效力所及，併予敘明。
據上論斷，應依刑事訴訟法第二百九十九條第一項前段、刑法第二十八條、第三百二
十條第一項、第三百二十五條第一項、第四十七條、第四十二條第二項、第三十八條
第一項第二款，罰金罰鍰提高標準條例第一條前段、第二條，判決如主文。
本案經檢察官陳志全到庭執行職務。
中      華      民      國      九十二      年    十一    月    十一    日
                                  臺灣桃園地方法院刑事第七庭
                                      審判長法  官  孫惠琳
                                            法  官  賴淑美
                                            法  官  林惠霞
右正本證明與原本無異
如不服本判決書應於送達後十日內向本院提出上訴狀
                                            書記官  陳恩如
中      華      民      國      九十二      年    十一    月    十四    日
附錄本案論罪科刑法條：
中華民國刑法第三百二十條第一項：
意圖為自己或第三人不法之所有，而竊取他人之動產者，為竊盜罪，處五年以下有期
徒刑、拘役或五百元以下罰金。
中華民國刑法第三百二十五條第一項：
意圖為自己或第三人不法之所有，而搶奪他人之動產者，處六月以上五年以下有期徒
刑。


司法院資訊處製作；財團法人民間司法改革基金會備份。
